---
title: "Logistic_Regression"
author: "Jay"
date: '2020 2 8 '
output: html_document
---

- Response가 qualitative일 때 Logistic Regression Model을 적합해본다.
- Train - Test set을 나눠 예측력을 확인한다.
- 사용한 데이터는 "ILSR" 패키지의 "Smarket"데이터. S&P500 주가 시계열 데이터이다
- 과거 주가 이용해 주가가 오를지 내릴지 여부(Direction) 예측

```{r setup, include=FALSE}
knitr::opts_chunk$set(echo = TRUE)
```

```{r}
rm(list=ls())
library(ISLR); library(corrplot); library(ggplot2)

```
### Data Glance
```{r}
Smarket = ISLR::Smarket
names(Smarket)
dim(Smarket)
head(Smarket)
summary(Smarket)

corrplot(cor(Smarket[,-9]))
attach(Smarket)
```
### Logistic Regression fitting
```{r}
glm_fit =glm(Direction ~ Lag1 + Lag2 + Lag3 + Lag4 + Lag5 + Volume , 
             data=Smarket, family=binomial)
summary(glm_fit)
contrasts(Direction)
```
#### fitting된 Model의 예측 확률값 도출
type="response" argument로 logit 값이 아닌 확률값 산출 
```{r}
glm_probs = predict(glm_fit, type="response")
glm_probs[1:10]

```
#### 확률값 기준으로 Response(Direction) 예측
Accuracy 측정
```{r}
glm_pred = rep("Down",nrow(Smarket))
glm_pred[glm_probs>0.5] = "UP"

glm_tab = table(glm_pred, Direction)
glm_tab
sum(diag(glm_tab))/sum(glm_tab)
mean(glm_pred==Direction)
```
# Train - Test Split
```{r}
train = (Year<2005)
Smarket_2005 = Smarket[!train,]
dim(Smarket_2005)
Direction_2005 = Direction[!train]
```
### Logistic Regression fitting 
```{r}
glm_tr_fit = glm(Direction ~ Lag1+Lag2+Lag3+Lag4+Lag5+Volume,
                 data=Smarket, family=binomial, subset=train)
summary(glm_tr_fit)

```
#### 학습된 Model로 Test-set 예측 & Accuracy 확인
```{r}
glm_ts_probs = predict(glm_tr_fit, Smarket_2005, type="response")

glm_ts_pred = rep("Down",252)
glm_ts_pred[glm_ts_probs>0.5] = "Up"
glm_ts_tab = table(glm_ts_pred, Direction_2005)
sum(diag(glm_ts_tab))/sum(glm_ts_tab)

mean(glm_ts_pred==Direction_2005)
mean(glm_ts_pred!=Direction_2005)
```
#### 변수선택(according to P-value) 후 Logistic Model fitting & Accuracy 확인
```{r}
glm_fit = glm(Direction~Lag1+Lag2,
              data=Smarket, family=binomial, subset=train)
glm_probs = predict(glm_fit, Smarket_2005, type="response")
glm_pred = rep("Down",252)
glm_pred[glm_probs>0.5]="Up"
glm_tab = table(glm_pred,Direction_2005)
glm_tab
sum(diag(glm_tab))/sum(glm_tab)
mean(glm_pred==Direction_2005)

mean(glm_pred!=Direction_2005)

```
#### New data 예측할 시 Example
```{r}
predict(glm_fit, newdata=data.frame(Lag1=c(1.2,1.5),Lag2=c(1.1,-0.8)),type='response')
```

